臺灣桃園地方法院民事判決　　　　　　　 94年度訴字第227號
原　　　告　華南商業銀行股份有限公司
法定代理人　丁○○
訴訟代理人　甲○○
被　　　告　丙○○
　　　　　　乙○○
上列當事人間請求清償債務事件，本院於民國94年5 月11日言詞
辯論終結，判決如下：
    主  文
被告應連帶給付原告新台幣參佰肆拾肆萬零玖佰壹拾陸元，及自
民國九十二年八月三十日起至清償日止，按年息百分之八．三七
計算之利息，暨自民國九十二年八月三十日起至清償日止，按上
開利率百分之二十計算之違約金。
訴訟費用由被告連帶負擔。
    事實及理由
一、原告起訴主張：訴外人夏宗麒於民國83年8 月13日邀同訴外
    人夏陳玉霞（90年5 月8 日死亡）為連帶保證人，向原告借
    款4,000,000 元，約定借款期限自83年9 月12日起至98年9
    月12日止，借款本金自88年10月份起於每月12日攤還1 次，
    利息自借款日起按年率9%按月計付，並按原告新訂基本放款
    利率加碼年率1.21% 後之利率計付。逾期清償，除仍按上開
    利率計付利息外，逾期在六個月以內者，另按上開利率10%
    ，超過六個月部分，另按上開利率20% 計付違約金。詎訴外
    人夏宗麒自87年11月13日起即未依約繳納利息，依約視為全
    部到期，經本院91年度執木字17136 號拍賣抵押物強制執行
    事件執行結果，原告僅受償本金559,084 元及自87年11月12
    日起至92年年8 月29日止之利息1,780,800 元與違約金331,
    562 元，現尚欠本金3,440,916 元及自民國92年8 月30日起
    至清償日止，按7.16% 加碼1.21% 即8.37% 計算之利息與違
    約金，被告既係夏陳玉霞之繼承人，且並未向法院為拋棄繼
    承之聲明，當應對原告負連帶清償責任，爰依連帶保證及繼
    承之法律關係提起本訴等語。並聲明如主文所示。
二、被告則以：對於原告主張之欠款事實不爭執，惟被告業已於
    法定期間書立遺產繼承拋棄同意書予其他男性合法繼承人，
    自無負償還責任等語，資為抗辯。並聲明：駁回原告之訴。
三、原告主張之事實，業據其提出為被告不爭執其真正且與所述
    相符之借據及約定書、轉帳支出傳票、轉帳收入傳票、民事
    裁定、分配表、基本放款利率明細表、繼承系統表（以上均
    為影本）各乙份、戶籍謄本2 件為證，復經本院依職權調本
    院91年度執字第17136 號執行卷宗查核屬實，堪信原告之主
    張為真實。被告雖辯稱已拋棄繼承，然經本院查詢結果，本
    院並未受理有關被告拋棄繼承之聲明，有本院民事紀錄科查
    詢表在卷可按，依民法第1174條之規定，繼承人拋棄其繼承
    權，應於知悉其得繼承之時起2 個月內以書面向「法院」為
    之。被告既未能舉證證明曾向法院為拋棄繼承之表示，其抗
    辯無庸負責清償，即不足採
四、按民法第1153條之規定，繼承人對於被繼承人之債務，負連
    帶責任。本件被告既係連帶保證人夏陳玉霞之女兒，被告復
    未能證明已於法定期間向法院為拋棄繼承之表示，從而，原
    告依連帶保證及繼承之法律關係請求被告連帶給付如主文所
    示之本金、利息及違約金，即無不合，應予准許。
五、結論：原告之訴為有理由，依民事訴訟法第85條第2 項，判
    決如主文。
中　　華　　民　　國　　94　　年　　5 　　月　　25  　日
                  民事第一庭    法　官　林淑鳳
以上正本係照原本作成。
如對本判決上訴，須於判決送達後20日內向本院提出上訴狀。
中　　華　　民　　國　　94　　年　　5 　　月　　25 　日
                                書記官　黃楓茹
